# 同一控制下企业合并，合并日与审计截止日

提问人：a1486631538 时间：2015-12-12 12:59:52
请教如下问题： 母公司100%控股子公司A、B，母公司决定以其对子公司A的100%股权对子公司B增资。该增资的股东会决议于 9月 12 作出，以子公司A经审计的 6 月 30 日的净资产 1500 万对子公司B增资，其中 300 万计入子公司B的实收资本， 1200 万计入资本公积。子公司B对子公司A的长期股权投资的入账金额为 1500 万。工商变更的核准日期为 9 月 30 日。 请问：该同一控制下的企业合并，合并日是哪一天？谢谢！

回答人：chenyiwei
根据《企业会计准则第 33 号——合并财务报表》规定，控制是指投资方拥有对被投资方的权力,通过参与被投资方的相关活动而享有可变回报，并且有能力运用对被投资方的权力影响其回报金额。因此判断控制权是否存在，最关键的是三个标准是否同时满足：
（ 1 ）对被投资企业相关活动的决策具有单方面决定的权力；（ 2 ）据此从被投资企业的相关活动中获取可变回报；（ 3 ）投资方在整个安排中的角色是“主要责任人”而不是“代理人”。购买日即为这三个标准同时得以满足的日期。一般情况下，合并日或购买日就是与所转让的标的股权相关的表决权、利润分享权（或亏损分担义务）和净资产权益等股东权利和义务均转归新的控股股东的日期。
就本案例而言，合并日不可能早于股东会决议日（ 9 月 12 日），有可能是 9 月 30 日，取决于母公司和B公司对股权转让的“交割日”的具体界定。

提问人：hrtsex 时间：2018-03-31 19:47:38
陈版，从最新的控制的定义来看，是否支付股权转让款似乎对理解“控制权的转移”关联度不大了，可以这样理解吗？

回答人：chenyiwei
这是相对次要的考虑问题。